臺灣臺北地方法院刑事判決
111年度審易字第352號
公  訴  人  臺灣臺北地方檢察署檢察官
被      告  邱泓薷




輔  佐  人  陳月燕

上列被告因妨害公務案件，經檢察官提起公訴（110年度偵字第2
2345號）後，被告於本院審理中就被訴事實為有罪之陳述，經檢
察官聲請改依協商程序而為判決，本院予以同意，判決如下：
    主      文
邱泓薷犯妨害公務罪，處拘役伍拾日，如易科罰金，以新臺幣壹
仟元折算壹日，緩刑貳年。
    事實及理由
一、本件犯罪事實及證據，除引用附件檢察官起訴書之記載外，
    另據被告於本院審理時坦承犯行，核其自白，與起訴書所載
    事證相符，可認屬實，本案事證明確，被告犯行堪予認定，
    應依法論科。
二、論罪科刑：
　　核被告所為，係犯刑法第135條第1項妨害公務罪。依認罪協
    商結果判決如主文所示，並諭知易科罰金之折算標準。
三、附記事項：
　  被告前未曾受有期徒刑以上刑之宣告，有臺灣高等法院被告
    前案紀錄表一份在卷可稽，本院認經此偵、審程序及科刑宣
    告後，當知所警惕，無再犯之虞，所宣告之刑以暫不執行為
    適當，依刑法第74條第1項第1款規定，併予緩刑諭知，以啟
    自新。  
四、協商判決除有刑事訴訟法第455條之4第1項第1款於本訊問程
    序終結前，被告撤銷協商合意或檢察官撤回協商聲請者；第
    2款被告協商之意思非出於自由意志者；第4款被告所犯之罪
    非第455條之2第1項所定得以協商判決者；第6款被告有其他
    較重之裁判上一罪之犯罪事實者；第7款法院認應諭知免刑
    或免訴、不受理者情形之一，及違反同條第2項「法院應於
    協商合意範圍內為判決；法院為協商判決所科之刑，以宣告
    緩刑或2年以下有期徒刑、拘役或罰金為限」之規定者外，
    檢察官與被告均不得上訴。如有前述得上訴之情形，得自收
    受判決送達之翌日起20日內，向本院提出上訴書狀，上訴於
    第二審法院，併予敘明。
據上論斷，應依刑事訴訟法第455條之2第1項、第455條之8、第4
54條、第455條，刑法第135條第1項、第41條第1項前段、第74條
第1項第1款，判決處刑如主文。
本案經檢察官蔡期民提起公訴、檢察官邱曉華到庭執行職務。
中　　華　　民　　國　　111 　年  　 6  　月　　 9  　日
                  刑事第二十庭  法　官　洪英花
以上正本證明與原本無異。
不得上訴。
                                書記官  洪啟瑞
中　　華　　民　　國　　111 　年  　 6  　月　　10  　日
附錄本案論罪科刑依據法條全文：
中華民國刑法第135條
（妨害公務執行及職務強制罪）
對於公務員依法執行職務時，施強暴脅迫者，處 3 年以下有期
徒刑、拘役或 3 百元以下罰金。
意圖使公務員執行一定之職務或妨害其依法執行一定之職務或使
公務員辭職，而施強暴脅迫者，亦同。
犯前二項之罪，因而致公務員於死者，處無期徒刑或 7 年以上
有期徒刑；致重傷者，處 3 年以上、 10 年以下有期徒刑。
附件：
臺灣臺北地方檢察署檢察官起訴書
                                    110年度偵字第22345號
　　被　　　告　邱泓薷　男　24歲（民國00年0月00日生）
　　　　　　　　　　　　住臺北市○○區○○○路0段000號5
　　　　　　　　　　　　　樓
　　　　　　　　　　　　居臺北市○○區○○○路0段000巷00
　　　　　　　　　　　　　號14樓之1
　　　　　　　　　　　　國民身分證統一編號：Z000000000號
上列被告因妨害公務案件，業經偵查終結，認應提起公訴，茲將
犯罪事實及證據並所犯法條分敘如下：　　
        犯罪事實
一、邱泓薷於民國110年7月18日中午12時許，至臺北市○○區
    ○○○路0段0號之臺北市政府警察局中山分局（下稱中山
    分局），向擔服值班勤務之警員石洮麟陳稱：「自身有吸毒
    、想要進去關、難不成要我搶你的槍」等語，石洮麟見其精
    神狀況不佳，乃勸導儘速返家休息。詎邱泓薷竟基於對公務
    員依法執行職務時施強暴之犯意，以徒手搶奪石洮麟配戴之
    警用槍械，經石洮麟制止後，仍未停止繼續出手搶奪，旋遭
    石洮麟壓制及逮捕。
二、案經中山分局報告偵辦。
        證據並所犯法條
一、證據清單及待證事實：
編號 證據名稱 待證事實 1 被告邱泓薷於警詢及偵訊 中之供述               矢口否認有何妨害公務之犯行，辯稱：伊不記得了云云。 2 警員石洮麟出具之職務報 告、警察服務證、監視器 錄影光碟暨翻拍畫面    證明被告於上開時、地，以徒手搶奪警員石洮麟配戴之警用槍械之事實。 
二、核被告所為，係犯刑法第135條第1項之妨害公務罪嫌。
三、依刑事訴訟法第251條第1項提起公訴。
　　此　致
臺灣臺北地方法院
中　　華　　民　　國　  111 　年　　 1　　月　　19　　日
                              檢　察　官　蔡期民
本件正本證明與原本無異
中　　華　　民　　國　 111　　年　　2 　　月　　7 　　日
　　　　　　　　　　　    書　記　官    陳  雅  雯
附錄本案所犯法條全文：
中華民國刑法第135條
對於公務員依法執行職務時，施強暴脅迫者，處 3 年以下有期
徒刑、拘役或 30 萬元以下罰金。
意圖使公務員執行一定之職務或妨害其依法執行一定之職務或使
公務員辭職，而施強暴脅迫者，亦同。
犯前二項之罪而有下列情形之一者，處 6 月以上 5 年以下有期
徒刑：
一、以駕駛動力交通工具犯之。
二、意圖供行使之用而攜帶兇器或其他危險物品犯之。
犯前三項之罪，因而致公務員於死者，處無期徒刑或 7 年以上
有期徒刑；致重傷者，處 3 年以上 10 年以下有期徒刑。